最高法院刑事判決                              八十八年度台上字第二○九八號
    上  訴  人  甲○○
右上訴人因過失致人於死案件，不服台灣高等法院中華民國八十七年七月十四日第二
審判決（八十七年度交上易字第一八四號，起訴案號：台灣板橋地方法院檢察署八十
六年度偵字第一四六二一號），提起上訴，本院判決如左：
    主  文
上訴駁回。
    理  由
按刑事訴訟法第三百七十七條規定，上訴於第三審法院，非以判決違背法令為理由，
不得為之。是提起第三審上訴，應以原判決違背法令為理由，係屬法定要件。如果上
訴理由狀並未依據卷內訴訟資料，具體指摘原判決不適用何種法則或如何適用不當，
或所指摘原判決違法情事，顯與法律規定得為第三審上訴理由之違法情形，不相適合
時，均應認其上訴為違背法律上之程式，予以駁回。本件原判決綜合調查證據之結果
，認上訴人甲○○犯有刑法第二百七十六條第二項從事業務之人，因業務上之過失致
人於死罪之事實，因而撤銷第一審之科刑判決，改判論上訴人以上開罪名，處有期徒
刑柒月，已詳認定犯罪事實之依據及憑以認定之理由，並對上訴人否認犯罪之辯詞
，如何不足採信，均已依據卷內資料予以指駁及說明，從形式上觀察，原判決並無違
背法令情形。上訴意旨仍執其在原審之辯詞，否認就本件車禍之發生有任何過失等語
，係就原判決已詳為論斷與說明之事項，再為事實上之爭執，殊非適法之第三審上訴
理由。又上訴人職業為工，平素駕駛本件廂型車，載送肥料、稻穀及工具（見相驗卷
第二十頁，原審卷第十九頁），以駕駛為其附隨之業務，肇事時，係駕駛該廂型車沿
台北縣鶯歌鎮○○○路由八德往鶯歌方向行駛，行經該路與尖山路一七四巷交岔路口
，未讓直行車先行，貿然右轉，致同向自後直行由被害人黃明華所騎輕機車煞車不及
，失去平衡，衝撞路旁電線桿，人車倒地，上訴人顯有過失，原判決理由三至七已詳
述其調查審認之結果，難謂有調查未盡及理由不備、理由矛盾之違法。再證人蕭興龍
、葉澤清之證言，如何得採為不利上訴人之認定，原判決理由三亦已說明其取捨之意
見，核屬事實審法院採證認事職權之適法行使，不能任指為違法。而本件事證既臻明
確，原審未履勘肇事現場坡度落差情形為無益之調查，不得指為調查未盡。此外，上
訴人徒憑己意，對原審職權之適法行使及原判決理由已詳為論斷之事項，任意爭辯，
顯與法定上訴第三審之形式要件不符，其上訴違背法律上之程式，應予駁回。
據上論結，應依刑事訴訟法第三百九十五條前段，判決如主文。
中      華      民      國    八十八    年      四      月    二十二    日
                              最高法院刑事第七庭
                                  審判長法官  謝  家  鶴
                                        法官  洪  文  章
                                        法官  花  滿  堂
                                        法官  陳  世  淙
                                        法官  洪  佳  濱
      右正本證明與原本無異
                                              書  記  官
中      華      民      國    八十八    年      四      月     三十     日
